臺灣高等法院高雄分院刑事判決　　　110 年度上易字第445 號
上　訴　人　臺灣屏東地方檢察署檢察官
被　　　告　董源益


被　　　告　黃永易　（原名黃弘霖）



被　　　告　王志仁


被　　　告　董啟全


被　　　告　凌麗雯



被　　　告　楊涵　



上列上訴人因被告等竊盜案件，不服臺灣屏東地方法院109 年度
易字第1161號，中華民國110 年5 月25日第一審判決（起訴案號
：臺灣屏東地方檢察署109 年度偵字第7366號），提起上訴，本
院判決如下：
    主  文
上訴駁回。
    理  由
一、公訴意旨略以：被告董源益、黃永易（原名黃弘霖）、王志
    仁、董啟全、凌麗雯、楊涵共同意圖為自己不法之所有，基
    於竊盜之犯意聯絡，於民國109 年6 月27日20時56分許，騎
    乘或共乘機車前往屏東縣○○鄉○○村0000 000地號農
    地，董源益手指指向雞舍，示意雞舍入口位置，王志仁蹲在
    入口處察看，黃永易將機車騎到中間以車燈照明，王志仁亦
    以機車車頭燈照明，董源益、王志仁、黃永易續觀察雞舍入
    口圍籬如何解開，楊涵下車一同察看，凌麗雯挪往乘坐機車
    前座，調整機車車頭燈協助照明，黃永易旋起腳踹雞舍門口
    ，楊涵再靠近雞舍入口觀看。同日20時57分20秒，黃永易將
    雞舍以木板纏繞鐵線之圍籬打開，率先入內，董源益跟入，
    董啟全、楊涵靠近察看。同日20時57分47秒，董啟全從身上
    拿出白色塑膠袋1 只交給王志仁，楊涵將機車調頭往來時方
    向。同日20時57分49秒，王志仁將該白色塑膠袋遞給雞舍內
    同夥。同日20時58分19秒，王志仁取出手機照明協助雞舍同
    夥，楊涵、凌麗雯各乘坐機車上，怕被發現，均將機車熄火
    ，車頭燈熄滅，僅餘黃永易所騎乘之機車留有燈光。同日20
    時58分38秒，董源益雙手各抓雞隻1 隻先奔出，黃永易也從
    雞舍出來，將該白色塑膠袋（內裝雞隻1 隻）交給王志仁，
    同日20時58分49秒，王志仁將白色塑膠袋打開協助董源益將
    雞隻2 隻裝入，黃永易則回去將圍籬門關好。凌麗雯、楊涵
    將機車啟動，打開車頭燈照明。同日20時58分53秒，凌麗雯
    調整機車車頭燈照明，以協助黃永易將雞舍門關閉，王志仁
    將裝有雞隻之白色塑膠袋袋口束緊，董源益開啟黃永易所騎
    乘之機車置物箱。同日20時58分59秒，董源益從黃永易機車
    置物箱內取出黑色大型塑膠袋，王志仁旋轉手中白色塑膠袋
    將袋口束緊。同日20時59分2 秒，董源益將黑色大型塑膠袋
    打開協助王志仁將該白色塑膠袋裝入該黑色大型塑膠袋內，
    凌麗雯持續以機車車頭燈照明，以協助黃永易關閉雞舍入口
    。同日20時59分6 秒，董源益將裝有雞隻之黑色大型塑膠袋
    放入黃永易所騎乘之機車。同日20時59分17秒，王志仁再前
    往雞舍入口協助被告黃永易關閉雞舍門。董源益將該黑色大
    型塑膠袋取出綁成較小一團，再置於黃永易所騎乘之機車腳
    踏板。同日20時59分55秒，彼等始共乘機車紛為離去，計竊
    取母雞2 隻、公雞1 隻【共值約新臺幣（下同）3,000 元】
    ，攜往被告董啟全位在屏東縣○○鄉○○路0 巷00號住處燒
    烤後食用完畢。因認被告董源益、黃永易、王志仁、董啟全
    、凌麗雯、楊涵均涉犯刑法第321 條第1 項第4 款之結夥三
    人以上竊盜罪嫌等語。
二、按犯罪事實應依證據認定之，無證據不得認定犯罪；不能證
    明犯罪者，應諭知無罪之判決，刑事訴訟法第154 條第2 項
    、第301 條第1 項分別定有明文。事實之認定，應憑證據，
    如未能發現相當證據，或證據不足以證明，自不能以推測或
    擬制之方法，以為裁判基礎。而此用以證明犯罪事實之證據
    ，無論直接或間接證據，其為訴訟上之證明，須於通常一般
    人均不至於有所懷疑，而得確信其為真實之程度者，始得據
    為有罪之認定，倘其證明尚未達到此一程度，而有合理性之
    懷疑存在，致使無從為有罪之確信時，根據「罪證有疑、利
    於被告」之證據法則，即不得遽為不利被告之認定。又依刑
    事訴訟法第161 條第1 項規定，檢察官就被告犯罪事實，應
    負舉證責任，並指出證明之方法。因此，檢察官對於起訴之
    犯罪事實，應負提出證據及說服之實質舉證責任，倘其所提
    出之證據，不足為被告有罪之積極證明，或其指出證明之方
    法，無從說服法院以形成被告有罪之心證，基於無罪推定之
    原則，自應為被告無罪判決之諭知（最高法院90年台上字第
    128 號判決要旨參照）。
三、公訴意旨認被告董源益、黃永易、王志仁、董啟全、凌麗雯
    、楊涵均涉犯刑法第321 條第1 項第4 款之結夥三人以上竊
    盜罪嫌，係依憑證人張甲憲（即被害人）、張王秀雲之證述
    暨被告董源益、黃永易、王志仁、董啟全、凌麗雯、楊涵之
    供述，且有卷附之勘驗筆錄、擷圖30張、監視器影像擷圖10
    張、現場相片4 張等證據，為其主要之論據。訊據被告董源
    益、黃永易、王志仁、董啟全、凌麗雯、楊涵固均坦承其等
    與不知情之案外人即被告董啟全之妻楊雯琪於109 年6 月27
    日20時56分許，共同前往被害人張甲憲所有位在屏東縣○○
    鄉○○村0000 000地號雞舍，並由被告董源益、黃永易
    、王志仁、董啟全、凌麗雯、楊涵在場分工，共同自前揭雞
    舍內抓取母雞2 隻、公雞1 隻等事實，惟均堅詞否認有何竊
    盜犯行，被告董源益辯稱：當日我與黃永易、王志仁、董啟
    全、凌麗雯、楊涵、楊雯琪相約前往董啟全上址住處烤肉，
    因食材不足，且因張王秀雲曾答應贈與雞隻給我，才臨時決
    定去前揭雞舍抓取雞隻等語。被告黃永易、王志仁、董啟全
    、凌麗雯均辯稱：因董源益說張王秀雲要贈送雞隻給他，找
    我們一起去前揭雞舍抓雞，我們才會一起去等語。被告楊涵
    辯稱：我沒有竊取雞隻，案發當日我丈夫即被告董源益叫我
    一起出門，隨即騎車載我到前揭雞舍等語。
四、經查：
  ㈠被告董源益、黃永易、王志仁、董啟全、凌麗雯、楊涵有以
    起訴書所載方式，共同自被害人張甲憲前揭雞舍抓取母雞2
    隻、公雞1 隻等情，業據被告董源益、黃永易、王志仁、董
    啟全、凌麗雯、楊涵於警詢、偵查及原審準備程序、審理時
    均坦認在卷（見警卷第27至33頁、第41至45頁、第53至59頁
    、第67至73頁、第81至84頁、第101 至104 頁，偵卷第31至
    59頁，原審卷第127 至129 頁），核與證人張甲憲、張王秀
    雲於警詢、偵查、原審審理時暨證人楊雯琪於警詢、偵查中
    證述之情節大致相符（見警卷第7 至11頁、第19至20頁、第
    91至94頁，偵卷第37至59頁，原審卷第179 至204 頁），並
    有偵查報告、職務報告、勘驗筆錄、屏東縣恆春分局車城分
    駐所110 報案紀錄單各1 份、車輛詳細資料報表4 份、現場
    照片4 張、監視器影像擷圖10張在卷可稽（見警卷第5 頁、
    第111 至131 頁，偵卷第69至99頁，原審卷第75至79頁），
    是此部分事實，固可認定。
  ㈡惟本案所要審究的是被告董源益、黃永易、王志仁、董啟全
    、凌麗雯、楊涵有等人是否有竊盜之主觀犯意，茲依卷內之
    證據資料說明如下：
  ⒈證人張王秀雲於警詢時證稱：「我認識被告董源益」、「前
    揭雞舍內雞隻為我丈夫張甲憲所飼養，我曾答應無償贈送雞
    隻予被告董源益，並同意他自行至前揭雞舍抓取雞隻」、「
    沒有限制多少隻，我忘記告訴我丈夫張甲憲此事」等語（見
    警卷第19至20頁）；於偵查中證稱：「我認識被告董源益、
    董啟全，平時很少接觸」、「我與我丈夫張甲憲於109 年6
    月28日上午發現雞隻不見，我拿起監視器影像看，但因有事
    處理，沒時間仔細查看，就由張甲憲報警」、「起初看監視
    器影像時沒有看清楚，不知道影像中的人是被告董源益、董
    啟全」、「案發後被告董源益、黃永易、王志仁、董啟全、
    凌麗雯、楊涵來找我，說我曾答應贈送雞隻予被告董源益等
    語，我忘記何時答應他們」等語（見偵卷第45至47頁）；於
    110 年3 月24日原審審理時證稱：「我與張甲憲在前揭雞舍
    內養了10幾隻雞，用於自己食用或生蛋」、「張甲憲於109
    年6 月28日上午發現雞隻不見，我就進去雞舍內查看，確實
    有少了幾隻雞，即報警處理」、「事後，被告董源益來找我
    ，問：『嬸婆，妳不是說要給我，怎麼又報警』，我回稱：
    『我忘記了』」、「我才回想起案發前被告董源益確曾找我
    ，說：『嬸婆，如果有雞分給我』，我當時回以：『好，你
    有空趕快去抓』，我當時確有贈與雞隻之意思，我是要被告
    董源益自己去抓雞」、「我忘記被告董源益是何時問我的，
    也不知道被告董源益什麼時候會去前揭雞舍抓雞」、「我也
    忘記將此事告訴張甲憲」等語（見原審卷第190 至204 頁）
    。審酌證人張王秀雲業就發現雞隻不見後、未及仔細查看監
    視器影像中之人、回憶起曾贈與雞隻予被告董源益之對話情
    節等情，均具體證述在卷，前後證詞均大抵相合，尚無顯著
    之矛盾、不合理等重大瑕疵存在，應非虛詞，則被告董源益
    辯稱：是因張王秀雲贈與，而抓取前揭雞隻等語（見原審卷
    第127 至128 頁），應屬有據。
  ⒉證人張甲憲於原審審理時證稱：「我與張王秀雲在前揭雞舍
    內養10幾隻雞，供過年、過節、拜拜時自己食用，沒有在賣
    」、「我每天都會巡視雞舍、餵食，故我與張王秀雲於109
    年6 月28日上午巡視雞舍時，一看就知道少了母雞2 隻、公
    雞1 隻，隨即報警處理」、「我是後來才知道張王秀雲曾答
    應贈送雞隻給被告董源益，張王秀雲可以自己決定要將雞隻
    送給他人」等語（見原審卷第179 至190 頁）。依證人張甲
    憲、張王秀雲前揭證述內容觀之，前揭雞舍內之雞隻係由張
    甲憲及其妻張王秀雲共同飼養，且張甲憲亦同意張王秀雲可
    自行決定如何處分其等共同飼養之雞隻之事實，亦可認定。
    則依證人張王秀雲前揭證述，可知其已同意贈與雞隻給被告
    董源益，是被告董源益經徵得同意後始自行抓取前揭雞隻，
    其主觀上自無竊盜犯意。雖證人張甲憲於警詢時指述其雞隻
    遭竊等語（見警卷第7 至11頁），惟依證人張甲憲前揭證述
    ，可知其係於報案後，始悉張王秀雲曾答應贈送雞隻給被告
    董源益之事，則證人張甲憲於報案時稱前揭雞隻遭竊等語，
    顯係出於誤會，尚非可執為被告董源益、黃永易、王志仁、
    董啟全、凌麗雯、楊涵不利之認定。
  ⒊被告黃永易、王志仁、董啟全、凌麗雯、楊涵等5 人均係因
    被告董源益稱張王秀雲答應贈送雞隻，始與被告董源益一同
    前往前揭雞舍等情，業據被告黃永易、王志仁、董啟全、凌
    麗雯、楊涵於原審審理中陳述在卷（見原審卷第128 至129
    頁），被告黃永易等5 人既因認被告董源益已取得張王秀雲
    之同意，則其等主觀上有無竊盜犯意，實非無疑。況既被告
    董源益主觀上並無竊盜犯意，業如前述，被告黃永易、王志
    仁、董啟全、凌麗雯、楊涵主觀上自應同認無竊盜犯意，實
    屬當然。
  ㈢公訴意旨雖據證人張王秀雲於109 年6 月28日查看監視器影
    像後表示不認識被告董源益，亦未回想起贈送雞隻乙事，卻
    於同年7 月4 日警詢時表示認識被告董源益，且回想起贈送
    雞隻乙情，與常情不符；另證人張王秀雲就贈與雞隻之時間
    與被告董源益所述不一致，而認證人張王秀雲所證均為袒護
    被告董源益，顯見證人張王秀雲未曾答應贈送雞隻予被告董
    源益等語（見原審卷第283 至284 頁）。惟觀之證人張王秀
    雲於110 年3 月24日原審審理時證稱：「員警於109 年6 月
    28日打電話告訴我們已找到偷雞的人」、「我聽了就向製作
    張甲憲筆錄之員警說：『我好像曾說過要贈送雞隻給被告董
    源益，我忘記我曾答應讓被告董源益直接去抓雞隻』，我說
    完後，員警沒有對我製作筆錄。」等語（見原審卷第194 至
    195 頁）；又當庭證稱：「我認識被告董源益、董啟全。我
    看了員警製作本案被告之名單後，我認得被告董啟全」、「
    我只是不知道被告董源益之姓名，被告董源益於案發後曾來
    找我，我才知道他的姓名」、「我原要贈送雞隻的人就是被
    告董源益」等語（見原審卷第196 至197 頁）；再當庭證稱
    ：「員警沒有問我，所以我沒有幫被告董源益等人澄清」、
    「後來員警都沒有再找過我」、「經法院提示我的警詢筆錄
    ，我忘記為何去製作警詢筆錄，我真的忘了，我真的沒有去
    做筆錄」等語（見原審卷第198 至201 頁）；復當庭證稱：
    「我忘記去過警局幾次，只記得第一次是陪被害人張甲憲製
    作筆錄，我沒有做筆錄，第二次我沒有印象了」、「員警跟
    我們說找到人了，我才想起來被告董源益曾向我要雞隻，應
    該是被害人張甲憲於109 年6 月28日製作完警詢筆錄，我看
    到員警製作本案被告董源益等人之名單才想起來贈送雞隻乙
    事」、「我與被害人張甲憲出來到警局門口才跟被害人張甲
    憲說贈與雞隻乙事」、「因員警沒有問我，我就沒有跟員警
    說此事」、「我於109 年6 月28日前就知道被告董源益之姓
    名」等語（見原審卷第201 至204 頁）；於110 年5 月5 日
    原審審理時證稱：「對於我於110 年3 月24日審理時證述，
    關於我向員警稱有贈送雞隻乙事，我都忘記了，時間過那麼
    久了我哪會記得，我都忘記了」、「我不記得被害人張甲憲
    是否於警詢後詢問我認不認識被告董源益等人」、「109 年
    6 月28日的事情，過這麼久了，我說的話當然會顛顛倒倒」
    等語（見原審卷第264 至266 頁）。證人張王秀雲就其於10
    9 年6 月28日有無與承辦員警對話，甚或有無告知承辦員警
    關於贈送雞隻乙事，均已不復記憶；是公訴人所指證人張王
    秀雲曾109 年6 月28日查看監視器影像後表示不認識被告董
    源益等人，亦未回想起贈送雞隻乙事，無從查證；公訴人據
    以推論證人張王秀雲袒護等語，容有疑義。再對照證人林郁
    顓（即到場處理之員警）於原審審理時證稱：「勤務中心接
    獲110 報案後，即指派我於109 年6 月28日前往前揭雞舍處
    理本案，到現場後先調閱前揭雞舍之監視器影像檔案，並確
    認現場沒有東西遭破壞、雞舍的門都完好後，就回分駐所」
    、「我是於109 年6 月28日為張甲憲製作筆錄之員警」、「
    後來我聯絡張王秀雲到派出所製作筆錄時，電話中沒有提及
    案情，也沒有問張王秀雲是否要贈送雞隻給被告董源益」、
    「因我有其他事情需處理，張王秀雲之警詢筆錄非我製作，
    我事先擬好筆錄之問題，再請我們派出所巡佐陳裕順幫我製
    作筆錄」等語（見原審卷第247 至260 頁）。證人陳裕順（
    即員警）於原審審理時證稱：「本案我僅協助製作張王秀雲
    之筆錄，我不太瞭解案情，我沒有到現場，也沒有聯絡當事
    人」等語（見原審卷第260 至264 頁），復有證人張王秀雲
    於109 年7 月4 日警詢筆錄在卷可考（見警卷第19、20頁）
    ，證人林郁顓、陳裕順均未證稱曾於109 年6 月28日案發時
    曾就本案相關案情詢問證人張王秀雲，益見公訴人前揭所指
    ，並非有據。又證人張王秀雲於110 年3 月24日原審審理時
    已證稱「我答應贈與被告董源益雞隻之時間為數月前」等語
    ，與被告董源益於偵查中稱於109 年6 月27日上午經張王秀
    雲之同意等語，雖有出入，然考量證人張王秀雲與被害人張
    甲憲於109 年6 月28日報案，再於109 年7 月4 日製作警詢
    筆錄，復於110 年3 月24日、同年5 月5 日在原審審理期日
    為前揭之證述，其與案發時間相隔已近1 年，且證人張王秀
    雲多次表明：「我忘記了」、「就忘記了」等語，則證人張
    王秀雲因時間經過而淡忘或記憶模糊，非無可能。自不能逕
    認證人張王秀雲於原審審理時之證述皆屬事後迴護被告董源
    益、黃永易、王志仁、董啟全、凌麗雯、楊涵之詞，是公訴
    意旨據以推認張王秀雲未曾答應贈與雞隻予被告董源益等語
    ，難認可採。
  ㈣公訴意旨另以：案發當時被告黃永易曾破壞前揭雞舍之門，
    被告凌麗雯、楊涵分別將機車熄火、關閉機車車頭燈等情，
    顯然係未經人同意拿取他人之物之情況等語。經查，案發後
    經員警到現場確認，前揭雞舍之門未遭破壞之事實，業據證
    人林郁顓於原審審理中證述明確（見原審卷第248 頁），則
    公訴意旨認被告黃永易破壞前揭雞舍之門，應有誤會。又案
    發當時被告黃永易曾踢前揭雞舍之門，被告凌麗雯、楊涵均
    曾短暫將機車熄火，而被告黃永易之機車持續發動並照明等
    情，固均為被告董源益、黃永易、王志仁、董啟全、凌麗雯
    、楊涵所不爭執（見原審卷第132 頁、第285 頁），且有前
    揭勘驗筆錄1 份附卷可證（見偵卷第69至99頁），然酌以被
    告黃永易於原審審理中辯稱：因當時前揭雞舍的門卡住，我
    想踢一下看會不會開等語（見原審卷第285 頁），被告董源
    益辯稱：當時我們是臨時起意前往前揭雞舍，我看被害人張
    甲憲家裡燈關著、門鎖著，想說先抓取雞隻，隔天上午再告
    知被害人張甲憲、張王秀雲。而當時係因門卡住，被告黃永
    易才會踹門，我們當時也沒有把機車車頭燈關起來，我們還
    有使用手機照明等語（見原審卷第127 至128 頁、第285 頁
    ）；被告王志仁陳稱：案發當時我請被告凌麗雯、楊涵先把
    機車熄火，留1 台機車照明就好，是因為我們這幾台機車有
    改排氣管，很吵，害我聽不清楚彼此講話的聲音等語（見原
    審卷第285 頁），被告凌麗雯亦稱：因為改裝車太吵，所以
    案發當時曾熄火等語（見原審卷第132 頁），被告楊涵辯稱
    ：當時熄火是因為停了一陣子，我不想浪費油等語（見原審
    卷第132 頁），尚難僅憑被告黃永易踢門之舉，即逕認其等
    未經張王秀雲之同意而擅自開啟前揭雞舍之門。又被告凌麗
    雯、楊涵於案發當時雖曾短暫將機車熄火，而被告黃永易所
    騎乘之機車仍持續發動、照明，惟倘其等擔心遭人發現，則
    何以會留有機車1 台及持手機照明，故自難以被告凌麗雯、
    楊涵曾短暫將機車熄火之行為，為不利於被告董源益、黃永
    易、王志仁、董啟全、凌麗雯、楊涵之認定。是此部分公訴
    意旨，應屬主觀臆測之詞，難認可採。
  ㈤綜上所述，公訴人認被告董源益、黃永易、王志仁、董啟全
    、凌麗雯、楊涵涉犯竊盜罪嫌，所提出之證據或指出之證明
    方法，於訴訟上之證明，顯未達於通常一般之人均不致有所
    懷疑，而得確信其為真實之程度，既存有合理懷疑，依罪證
    有疑，利於被告董源益、黃永易、王志仁、董啟全、凌麗雯
    、楊涵之證據法則，揆諸前開說明，本案被告董源益、黃永
    易、王志仁、董啟全、凌麗雯、楊涵等被訴犯竊盜罪核屬不
    能證明，自均應為無罪之諭知。
五、原審因而以不能證明被告董源益、黃永易、王志仁、董啟全
    、凌麗雯、楊涵犯竊盜罪，而為被告董源益、黃永易、王志
    仁、董啟全、凌麗雯、楊涵均無罪之諭知，核無違誤；檢察
    官猶執前詞上訴意旨略以：觀諸現場監視器錄影內容所示，
    監視器清楚拍攝被告董源益之正面臉部及高壯體型，被告董
    源益負責尋找雞隻位置、擒捉雞隻、將雞隻壓進塑膠袋並置
    於機車車廂內等過程，行竊時間長達3 分鐘乙情，此有檢察
    官勘驗筆錄附卷可稽，則證人張王秀雲查看現場監視器錄影
    畫面，已知被告董源益外貌，應足以憶起贈與被告董源益雞
    隻乙事，焉有無法認得被告董源益及回想起贈與雞隻之情，
    顯見證人張王秀雲於原審審理中之證述，純屬迴護被告董源
    益等6 人之詞，足證本案實無證人張王秀雲贈與被告董源益
    前開雞舍內雞隻乙事；又證人即警員林郁顓於原審審理中證
    述：「我經勤務中心指派到前開雞舍處理雞隻失竊案件，我
    和證人張甲憲、張王秀雲當場查看現場監視器錄影內容，證
    人張甲憲、張王秀雲告訴我，不認識現場監視器錄影畫面中
    之人」等語，可見證人張王秀雲向證人林郁顓告知，其不認
    識現場監視器錄影畫面中之人，而非陳述其看不清楚現場監
    視器錄影畫面或未仔細查看內容等情，則證人張王秀雲既已
    因現場監視器錄影內容，知悉被告董源益之外貌，並以前開
    雞舍內雞隻遭被告董源益竊取為由報警處理，更向警察表示
    其不認識被告董源益等情，益徵證人張王秀雲於原審證述其
    贈與被告董源益雞隻之證詞，要屬虛言；原判決未審酌前開
    事證，僅憑證人張王秀雲證述：我未及仔細查看現場監視器
    錄影內容，且遺忘曾贈與被告董源益前開雞舍內雞隻，誤為
    報警處理等詞，遽為被告董源益等6 人有利之認定，判決容
    有違經驗法則、論理法則，而非無可議之處云云。指摘原判
    決諭知被告董源益、黃永易、王志仁、董啟全、凌麗雯、楊
    涵均無罪不當。惟查，本件原判決已就檢察官所舉被告等涉
    犯加重竊盜犯嫌之證據，逐一剖析，參互審酌，因而認定公
    訴人所舉之各項證據，不足使法院達於通常一般之人均不致
    有所懷疑，而得確信其為真實之程度，致使無從形成有罪之
    確信，故就被告等人均為無罪之諭知。檢察官上訴意旨所指
    各節，係就原審採證認事職權之適法行使，持憑己見為不同
    之評價，殊難酌採；此外，檢察官復未提出其他新事證供本
    院調查，則上訴為無理由，應予駁回。
據上論結，應依刑事訴訟法第368 條，判決如主文。
本案經檢察官劉俊儀提起公訴，檢察官吳聆嘉提起上訴，檢察官
李靜文到庭執行職務。
中    華    民    國   110    年    10    月    6     日
                  刑事第六庭    審判長法  官  李政庭
                                      法  官  施柏宏
                                      法  官  蕭權閔
以上正本證明與原本無異。
不得上訴。
中    華    民    國   110    年    10    月    6     日
                                      書記官  蔡佳君